臺灣高等法院刑事判決
109年度上訴字第1276號
上  訴  人  
即  被  告  蘇振文



選任辯護人  蔡思玟律師(法扶律師)          
            蕭盛文律師(法扶律師)
上  訴  人  
即  被  告  劉美伶



選任辯護人  趙君宜律師(法扶律師)          
上  訴  人  
即  被  告  蘇長玲



            趙鵬  



上列上訴人等因妨害風化案件，不服臺灣臺北地方法院107年度
訴字第146號，中華民國109年2月4日第一審判決（起訴案號：臺
灣臺北地方檢察署106年度偵字第7636、9899、12629、13625、1
7197號），提起上訴，本院判決如下：
    主  文
原判決關於丁○○、乙○○、丙○○、甲○部分均撤銷。
乙○○共同意圖使女子與他人為性交、猥褻之行為，而容留以營利
，處有期徒刑伍月，如易科罰金，以新臺幣壹仟元折算壹日。扣
案之新臺幣壹仟貳佰元沒收。
丙○○共同意圖使女子與他人為性交、猥褻之行為，而容留以營利
，處有期徒刑肆月，如易科罰金，以新臺幣壹仟元折算壹日。扣
案之新臺幣參佰元沒收。
甲○共同意圖使女子與他人為性交、猥褻之行為，而容留以營利
，累犯，處有期徒刑伍月，如易科罰金，以新臺幣壹仟元折算壹
日。
扣案之潤滑液壹桶、潤滑液貳瓶及保險套拾個均沒收。
丁○○無罪。
    犯罪事實
一、乙○○（LINE暱稱「伶姐」）、丙○○（乙○○之女，LINE暱稱「
    林達浪」）、甲○、蘇長俊（業經原審判決有罪確定）及其
    餘姓名年籍不詳之成年人，共同基於意圖使成年女子與他人
    性交、猥褻而媒介、容留以營利之犯意聯絡，自民國106年3
    月12日起，利用由不詳之人轉租自陳勇男（業經原審判決有
    罪確定）向茱麗城市旅店所承租位於臺北市○○區○○路00號4
    、5樓之房間作為性交易場所，由不詳之成年人利用通訊軟
    體LINE向不特定人以一對一傳送媒介性交易訊息之方式，招
    攬顧客從事性交易。甲○擔任現場負責人（即俗稱之「馬伕
    」），丙○○負責招募應召小姐，為應召小姐安排顧客，且將
    接送顧客之地點通知甲○，乙○○則負責支付上開性交易場所
    之房租，並以通訊軟體LINE將進行性交易之房間號碼及房門
    電子鎖密碼傳送予甲○使用之門號0000000000號行動電話，
    再由甲○接送顧客至上開性交易場所與應召小姐進行性交易
    。蘇長俊亦於106年3月初，以經紀人之身分介紹李書涵加入
    為應召小姐而從事性交易，約定按次抽取佣金新臺幣（下同
    ）300元。若顧客與應召小姐從事俗稱「打手槍」之半套性
    交易（即以手磨蹭男性生殖器直至射精為止）之猥褻行為，
    費用為2,300元，應召小姐可獲得800元至1,000元之利益，
    若有經紀人者，可從中抽取佣金300元，其餘款項由甲○收取
    後交予丙○○，丙○○可從甲○收取款項中獲取300元之利益，餘
    款歸乙○○所有，甲○則係按月領取3萬5,000元之薪資，若從
    事全套性交易（即性交行為），則由應召小姐與顧客自行議
    定加價，藉此方式招徠顧客以營利。於106年3月14日晚間某
    時許，甲○接獲丙○○之指示後，前往臺北市萬華區成都路與
    康定路口，將男客郭俊成、林瑋信（所涉妨害性自主犯嫌，
    業經檢察官另為不起訴處分確定）帶往上開性交易場所，郭
    俊成與402號房內之陳韻芳為半套性交易，林瑋信則與501號
    房內之代號0000-000000未滿16歲女子（91年9月生，真實年
    籍、姓名詳卷，下稱A女，無證據證明乙○○等人知悉A女未滿
    16歲）從事全套性交易。嗣於同日晚間10時許，經警持原審
    法院所核發之搜索票前往上開性交易場所執行搜索，於402
    號房內當場查獲郭俊成及陳韻芳，於501號房內查獲林瑋信
    及A女，另查獲應召女子黃瀅臻（401號房）、李書涵（502
    號房）、黃可薇（503號房）等人於房內等待客人從事性交
    易，始循線查悉上情。
二、案經臺北市政府警察局萬華分局報告臺灣臺北地方檢察署檢
    察官偵查起訴。
    理  由
甲、有罪部分：
壹、程序部分：
一、按被告以外之人於審判外之言詞或書面陳述，除法律另有規
    定者外，不得作為證據；被告以外之人於檢察事務官、司法
    警察官或司法警察調查中所為之陳述，與審判中不符時，其
    先前之陳述具有較可信之特別情況，且為證明犯罪事實存否
    所必要者，得為證據，刑事訴訟法第159條第1項及第159條
    之2分別定有明文。是依上開條文規定，被告以外之人於檢
    察事務官、司法警察（官）調查時所為之陳述，屬傳聞證據
    ，依同法第159條第1項規定，本無證據能力，必須「具有較
    可信之特別狀況」及「必要性」二要件，始例外得適用上開
    第159條之2規定，認有證據能力，採為證據。而所謂「具有
    較可信之特別情況」係屬於證據能力之要件，法院應就偵查
    或調查筆錄製作之原因、過程及其功能等加以觀察其信用性
    予以判斷；又此之「必要性」要件，必須該陳述之重要待證
    事實部分，與審判中之陳述有所不符，包括先前之陳述詳盡
    、於後簡略，甚至改稱忘記、不知道等，雖非完全相異，但
    實質內容已有不符者在內（最高法院96年度台上字第4304號
    、第4365號、第4414號判決意旨參照）。而所稱「外部情況
    」之認定，例如⑴時間之間隔：陳述人先前陳述是在記憶猶
    新的情況下直接作成，一般與事實較相近，事後即可能因記
    憶減弱或變化，致有不清晰或陳述不符之現象發生；⑵有意
    識的迴避：由於先前陳述時被告未在場，是陳述人直接面對
    詢問警員所為陳述較為坦然；事後可能因陳述人對被告有所
    顧忌或同情，因而在被告面前較不願陳述不利被告之事實；
    ⑶受外力干擾：陳述人單獨面對檢察事務官或司法警察（官
    ）所為之陳述，程度上較少會受到強暴、脅迫、詐欺、利誘
    或收買等外力之影響，其陳述較趨於真實。若被告在庭或有
    其他成員參與旁聽時，陳述人可能會本能的作出迴避對被告
    不利之證述，或因不想生事乃虛構事實而為陳述；⑷事後串
    謀：目擊證人對警察描述所目睹情形，因較無時間或動機編
    造事實，客觀上亦較難認與被告間有勾串情事，其陳述具有
    較可信性。但事後因特殊關係，雙方可能因串謀而統一口徑
    ；或事後情況變化，兩者從原先敵對關係變成現在友好關係
    等情形，其陳述即易偏離事實而較不可信等。查證人即被告
    甲○於警詢時所為陳述，雖屬被告乙○○以外之人於審判外之
    陳述，為傳聞證據，而被告甲○已於原審審理時，經分離審
    判程序後轉為證人接受交互詰問程序，惟被告甲○於106年3
    月15日警詢時，明確指稱本件應召站從事性交易所使用房間
    之費用，係由被告乙○○所支付，被告乙○○即渠所使用手機中
    通訊軟體LINE之綽號「伶姐」之人，被告乙○○並會告知渠進
    行性交易之房間號碼及所使用電子鎖之密碼（參106年度偵
    字第7636號卷〔下稱偵7636卷〕第8至11頁），而被告甲○於原
    審審理中，經分離審判程序轉為證人接受交互詰問時，復改
    稱渠遭查獲前主觀上認知「伶姐」為被告丙○○，是被告丙○○
    用其母親即被告乙○○的手機和其聯絡，被告丙○○會用其自己
    的手機及被告乙○○之手機與渠聯絡云云（參原審卷二第85至
    96頁），而與上揭警詢中所為陳述出入甚鉅，顯係就與案情
    有重要關係之事項為前後不符之陳述。被告甲○於前開警詢
    筆錄製作之過程，係由警員先詢問其年籍資料後，復為權利
    事項之告知，進而製作警詢筆錄，並皆回答渠所為之陳述內
    容均完全實在，陳述係出於個人自由意願所為，並未受不當
    外力影響，且經檢察官勘驗被告甲○之警詢錄影光碟，被告
    甲○於受詢問時神情自然，應答如流，未見員警有何以不正
    方式詢問致影響被告甲○自白任意性之情，關於渠指稱乙○○
    為應召站成員，以及其負責執掌之部分，經員警多次詢問，
    被告甲○均予以肯認，問答過程平和順暢，筆錄記載內容復
    與錄音相符，有檢察官勘驗筆錄附卷可稽（參偵7636卷第19
    0頁），而因警詢距渠遭查獲涉嫌妨害風化犯行之時間甚近
    ，並係甫遭查獲帶回警局後即進行訊問，尚無暇衡量渠自身
    及其他共犯之利害關係，復無從與其餘共犯勾串以統一說詞
    ，顯較無受不當外力干擾、內在之壓力影響及事後串謀之可
    能性，堪認渠於警詢中之陳述具有特別可信之情況，且係證
    明被告乙○○本件犯罪事實之存否所不可欠缺，故依據刑事訴
    訟法第159條之2規定，被告甲○於警詢中之陳述，應具有證
    據能力。
二、另被告以外之人於審判外之言詞或書面陳述，除法律有規定
    者外，不得作為證據；被告以外之人於審判外之陳述，經當
    事人於審判程序同意作為證據，法院審酌該言詞陳述或書面
    陳述作成時之情況，認為適當者，亦得為證據。當事人、代
    理人或辯護人於法院調查證據時，知有第159條第1項不得為
    證據之情形，而未於言詞辯論終結前聲明異議者，視為有前
    項之同意，刑事訴訟法第159條第1項及第159條之5分別定有
    明文。經查，證人郭俊成、林瑋信、陳韻芳、黃瀅臻、李書
    涵、黃可薇、A女於警詢時所為之陳述，就被告乙○○等人而
    言固屬傳聞證據，惟被告乙○○、丙○○、甲○等人及其等之辯
    護人，就郭俊成等人前揭審判外陳述之證據能力，並未表示
    爭執（見本院卷第192、249、250、285、286頁），且迄至
    言詞辯論終結前亦未再聲明異議，經核上開證據資料製作時
    之情況，查無違法不當或證明力明顯過低之瑕疵，認為就被
    告乙○○等人所涉犯罪事實部分，以之作為證據應屬適當。
三、而勘驗係法定證據方法之一，乃透過實施者之五官作用進行
    觀察所為之處分，依刑事訴訟法第212條規定，勘驗之主體
    為法院或檢察官。查卷附針對甲○警詢錄影光碟所為之勘驗
    筆錄，係由檢察官所製作（參偵7636卷第190頁），依前揭
    說明，自有證據能力。
貳、實體部分：
一、訊據上訴人即被告丙○○、甲○就上開犯罪事實欄一、所載犯
    行皆坦認不諱，核與證人郭俊成、陳韻芳、黃瀅臻、李書涵
    、黃可薇於警詢、證人A女、林瑋信於警詢、偵訊及證人即
    同案被告蘇長俊於警詢、偵訊及原審中所為之證述相符（參
    偵7636卷第28至30、38至41、56至58、62至64、69至71、75
    至77、81至83、149、166、167頁、106年度偵字第17197號
    卷〔下稱偵17197卷〕第4至7、25至26頁及不公開卷、原審卷
    一第62頁、卷四第145頁），其等所為供述彼此間亦無齟齬
    ，復有原審法院搜索票、搜索扣押筆錄、扣押物品目錄表、
    扣押物品收據、現場查獲照片、同案被告陳勇男提供之房屋
    租賃契約影本、被告甲○之LINE對話紀錄、黃可薇之LINE對
    話紀錄等在卷可佐（參偵7636卷第20至25、114至122、170
    、171、175頁、106年度偵字第9899號卷〔下稱偵9899卷〕第4
    7至53頁、偵9899不公開卷），足徵被告丙○○、甲○2人所為
    前揭具任意性之自白核與事實相符，可以採信，是其等之犯
    行皆屬事證明確，堪予認定。另公訴意旨固認為被告丙○○、
    甲○等人開始經營應召站之時間為106年初某不詳時間，且經
    營應召站之處所為臺北市○○區○○路00號1至5樓之套房，然查
    ，被告甲○於警詢中即供稱只有上開地點4、5樓之應召小姐
    係被告丙○○帶來的，其他樓層則不清楚，且被查獲該日（即
    106年3月14日）是第1天在上開地點經營應召站，之前係在
    位於臺北市萬華區開封街2段與西寧南路口之日租套房（參
    偵7636卷第11頁），核與被告丙○○所供稱係自106年3月14日
    起開始營業，只有承租上開地點4、5樓之5間套房，於2、3
    樓遭查獲之大陸地區女子並非由其介紹至該處進行性交易等
    語相合（參偵9899卷第28、30頁），再參以證人A女於偵訊
    中證稱：其係自106年3月8日起開始從事應召工作，但先前
    並非在上開地點上班，被查獲時係其在該地點上班之第3天
    （參偵7636卷第167頁），而應表示其係自106年3月12日起
    方開始於上開地點經由被告丙○○等人所經營之應召站媒介、
    容留而從事性交易，證人即同案被告蘇長俊復供承係自106
    年3月初起引介女子予被告丙○○等人之應召站（參偵17197卷
    第25頁背面），而卷附LINE對話記錄之翻拍照片中，亦顯示
    被告丙○○於遭查獲前1日有通知應召站更改至上開地點（參
    偵9899卷第66頁），另於106年3月14日員警前往上開地點執
    行搜索時，遭查獲位於4、5樓套房內之陳韻芳、A女、黃瀅
    臻、李書涵及黃可薇皆係臺灣地區女子，而2、3樓之吳細蘭
    、程令及周佳俐則均為大陸地區女子，程令之行動電話內與
    應召站成員係使用微信聯繫，該成員所使用暱稱為「T機房
    金牌」、「T外物吃住殺手」，亦與被告丙○○等人之應召集
    團係使用LINE聯絡，且群組名稱為「獅子林」之情完全不同
    （參偵9899卷第60頁背面、64頁背面、65、66頁），是綜合
    上情以觀，被告丙○○等人應係自106年3月12日起，始利用臺
    北市○○區○○路00號4、5樓之房間作為性交易場所而經營應召
    站，至上開地點1至3樓則非渠等經營應召站之處所，而應係
    由另一不詳應召站所使用，公訴意旨容有誤會，應予敘明。
二、訊據上訴人即乙○○固就於106年3月14日晚間10時許，經警於
    上開地點402號房內查獲郭俊成及陳韻芳為半套性交易，於
    上開地點501號房內查獲林瑋信及A女為全套性交易，而黃瀅
    臻（401號房）、李書涵（502號房）、黃可薇（503號房）
    等人則於房內等待客人從事性交易，以及性交易之代價與獲
    利方式等節均不爭執，然矢口否認有何妨害風化之犯行，辯
    稱伊與被告丙○○、甲○等人所經營之上揭應召站無任何關係
    ，且伊並非被告甲○所使用通訊軟體LINE中之「伶姐」云云
    ，惟查：
  ㈠被告甲○先於警詢中明確指稱：臺北市○○路00號4、5樓之套房
    房租，係由其所使用通訊軟體LINE中之「伶姐」即被告乙○○
    所支付，被告乙○○並會告知其進行性交易之房間號碼及房門
    電子鎖密碼各情（參偵7636卷第9、10頁），復於原審審理
    中證稱：「（丁○○有無太太？）有，是『伶姐』。（你所稱的
    『伶姐』，是否就是乙○○？）是。」等語甚明（參原審卷二第
    86頁），而被告甲○所使用通訊軟體LINE與「伶姐」之對話
    記錄中，亦確有由「伶姐」告知進行性交易之房間號碼及房
    門電子鎖密碼之情（參偵9899卷第64頁背面），核與其所為
    上開證述內容相符，該暱稱所使用之「伶」字並與被告乙○○
    之名字相同，且被告甲○於警詢中經員警多次詢問關於指稱
    被告乙○○為應召站成員，以及其負責執掌之部分時，均予以
    肯認，其神情自然，應答如流，有檢察官勘驗筆錄可徵（參
    偵7636卷第190頁），被告甲○亦證稱：員警並未告訴或命令
    其指認被告乙○○為「伶姐」等語（參原審卷二第92頁），是
    其前揭指述應皆堪信屬實。
  ㈡至被告甲○於原審審理中以證人身分證述時，固改口稱其參與
    本案之應召站與被告乙○○無關，偵9899卷第64頁背面上方照
    片中之「伶姐」，係被告丙○○以被告乙○○之手機與其聯絡，
    被告丙○○會以自己的手機及被告乙○○之手機與其聯繫，其於
    警詢中會說「伶姐」是被告乙○○，是按照其之前參與的案子
    云云（參原審卷二第85至97頁）。然查，被告甲○先前分別
    經臺灣士林地方法院105年度士簡字第14號判決及原審法院1
    05年度訴字第364號判決認定有妨害風化犯行之同案被告中
    ，皆無被告乙○○，所認定之犯罪事實亦未提及被告乙○○，是
    其指述本案中被告乙○○為應召站之成員，並無係按照先前案
    件而為陳述之可能。且被告甲○於原審審理時，先明確證稱
    ：依其認知，被告丁○○之妻是「伶姐」，我所稱的「伶姐」
    就是乙○○（參原審卷二第86頁），則其嗣後始改口稱因被告
    丙○○常會使用被告乙○○之手機，其主觀上認知被告丙○○就是
    「伶姐」云云（參原審卷二第90頁），顯係臨訟虛捏之詞無
    訛。再者，被告甲○於偵訊中初次翻異前詞時，根本未曾提
    及通訊軟體LINE中之「伶姐」並非被告乙○○，亦無提到被告
    丙○○會以自己之手機及被告乙○○之手機與其聯繫之情（參偵
    7636卷第180頁背面、181頁），而係被告丙○○於原審準備程
    序中稱其有冒充被告乙○○名義與被告甲○聯絡，會使用2支手
    機後（參原審卷一第138頁背面、166頁），被告甲○始於原
    審審理中為前開證述內容，再參以被告甲○於偵訊中即稱被
    告丙○○有來找伊，並表示應召站負責人不是被告丁○○乙節（
    參偵7636卷第181頁），而顯有事後勾串之情，益徵其上開
    於原審審理中所為證述，洵屬維護共犯之詞，不值採信。
  ㈢又被告丙○○雖於原審審理中亦以證人身分證稱：伊有冒用「
    伶姐」之名稱以通訊軟體與被告甲○聯絡，係因怕被告甲○不
    會將性交易所得款項交給伊，被告乙○○沒有參與本案之應召
    站云云（參原審卷二第98至103頁）。惟查，被告甲○既明確
    證稱未曾故意或遲延將性交易之所得交付出去（參原審卷二
    第85頁），則被告丙○○根本毋須擔心此情，又若被告乙○○確
    無參與本案，被告丙○○又何有使用其母親名字中之「伶」與
    被告甲○聯繫，而平添被告乙○○遭誤認為應召站成員並遭查
    緝之可能？是被告丙○○所為證述顯與常情不符，亦屬曲意迴
    護共犯之詞，不足採信。
  ㈣從而，被告乙○○之犯行，亦事證明確，堪予認定，其所辯不
    足採，應依法論科。
  ㈤另A女於偵查中即證稱：伊到應召站應徵時，都不用提供資料
    ，當時有化濃妝，他們有問伊幾歲，伊朋友幫忙回答19歲，
    伊平常上班都會化濃妝等語（參偵7636卷第166至168頁），
    是尚難認被告乙○○、丙○○及甲○等人對於A女未滿16歲乙節有
    認識或也得以預見，亦查無積極證據證明被告乙○○、丙○○及
    甲○等人主觀上知悉A女之實際年齡，自難依兒童及少年性剝
    削防制條例第32條第2項、第1項之罪相繩，附此敘明。
三、論罪：
　㈠按刑法第231條處罰之對象為引誘、容留或媒介之人，犯罪構
    成要件乃以行為人主觀上有營利及使男女與他人為性交或猥
    褻行為之犯意，客觀上有引誘、容留或媒介之行為為已足，
    屬於形式犯。故行為人只要以營利為目的，有使男女與他人
    為性交或猥褻行為之意圖，而著手引誘、容留或媒介行為，
    即構成犯罪；至於該男女與他人是否有為性交或猥褻之行為
    ，則非所問，亦不以行為人取得財物或利益，始足當之（最
    高法院94年度台上字第6002號、95年度台上字第4549號判決
    意旨參照）。又所稱媒介係指居間介紹，使男女因行為人之
    介紹牽線而能與他人為性交或猥褻行為；容留則指提供與他
    人為性交或猥褻行為之場所而言，二者在本質上並非相同，
    然如先為媒介而後容留，仍應包括構成一罪，媒介之低度行
    為為容留之高度之行為所吸收，僅論以容留行為（最高法院
    78年度台上字第2186號、95年度台上字第321號判決意旨參
    照）。
　㈡是核被告乙○○、丙○○、甲○所為，皆係犯刑法第231條第1項之
    意圖使女子與他人為性交、猥褻之行為，而容留以營利罪。
    其等媒介之低度行為為容留之高度行為所吸收，不另論罪。
    被告乙○○、丙○○、甲○等於同一時間、地點，意圖使女子與
    他人為性交、猥褻之行為，而同時容留陳韻芳、A女、黃瀅
    臻、李書涵、黃可薇等5人，為想像競合犯，依刑法第55條
    前段規定，從一重處斷。
　㈢被告乙○○、丙○○、甲○及同案被告蘇長俊就上開犯行有犯意聯
    絡及行為分擔，應論以共同正犯。
  ㈣刑之加重：
　　又刑法第47條第1項規定：「受徒刑之執行完畢，或一部之
    執行而赦免後，5年以內故意再犯有期徒刑以上之罪者，為
    累犯，加重本刑至二分之一。」有關累犯加重本刑部分，不
    生違反憲法一行為不二罰原則之問題。惟其不分情節，基於
    累犯者有其特別惡性及對刑罰反應力薄弱等立法理由，一律
    加重最低本刑，於不符合刑法第59條所定要件之情形下，致
    生行為人所受之刑罰超過其所應負擔罪責之個案，其人身自
    由因此遭受過苛之侵害部分，對人民受憲法第8條保障之人
    身自由所為限制，不符憲法罪刑相當原則，牴觸憲法第23條
    比例原則。於此範圍內，有關機關應自本解釋公布之日起2
    年內，依本解釋意旨修正之。於修正前，為避免發生上述罪
    刑不相當之情形，法院就該個案應依本解釋意旨，裁量是否
    加重最低本刑（司法院釋字第775號解釋參照）。又數罪併
    罰之案件，雖應依刑法第50條、第51條規定就數罪所宣告之
    刑定其應執行之刑，然此僅屬就數罪之刑，如何定其應執行
    者之問題，本於數宣告刑，應有數刑罰權，此項執行方法之
    規定，並不能推翻被告所犯係數罪之本質，若其中一罪之刑
    已執行完畢，自不因嗣後定其執行刑而影響先前一罪已執行
    完畢之事實，謂無累犯規定之適用（最高法院104年度第6次
    刑事庭會議決議參照）。查被告甲○前因妨害風化案件，經
    臺灣士林地方法院105年度士簡字第14號判決有期徒刑3月確
    定（下稱前案），於105年11月17日易科罰金執行完畢，雖
    被告甲○另因妨害風化案件，經原審法院105年度訴字第364
    號判決判處有期徒刑5月確定，而與前案再經原審法院107年
    度聲字第180號裁定應執行有期徒刑7月確定，有本院被告前
    案紀錄表可參，惟徵諸上開說明意旨，被告甲○所犯前案仍
    屬執行完畢，其受有期徒刑執行完畢，5年內故意再犯本件
    有期徒刑以上之罪，為累犯，且衡酌其於前案之妨害風化案
    件執行完畢後，竟仍再為本件罪質相同犯行，足見其確未因
    此知所警惕，對於刑罰之反應力俱屬薄弱，有依刑法第47條
    第1項規定加重其刑之必要。
四、撤銷改判之理由：
　㈠原審以被告乙○○、丙○○、甲○3人犯行事證明確，應予論科，
    固非無見。惟查：⑴原判決雖認乙○○、丙○○、甲○等3人與被
    告丁○○有共同犯意聯絡及行為分擔，屬共同正犯，然被告丁○○經本院以檢察官所舉證據不足，而為無罪判決之諭知（詳
    後述），原判決此部分之認定自有未當；⑵原判決認被告乙○○與被告丁○○共同朋分犯罪所得1200元，就被告乙○○部分僅
    沒收600元，亦有未洽。被告乙○○仍執前詞，否認犯罪，被
    告丙○○、甲○請求從輕量刑，提起上訴，雖均無理由，然原
    判決此部分既有上開可議，仍屬無可維持，自應由本院將原
    判決此部分撤銷改判。爰審酌被告乙○○、丙○○、甲○為圖營
    利，媒介、容留女子與他人從事性交易之性交、猥褻行為，
    對社會秩序及善良風俗之危害程度非輕，且將女性身體物化
    ，嚴重扭曲社會價值觀，犯後被告乙○○猶飾詞否認，未見悔
    意，態度不佳，而被告丙○○及甲○固就自身犯行坦認不諱，
    然猶曲意迴護被告乙○○而為不實陳述，難認確已深切檢討己
    身所為，犯後態度普通，兼衡被告丙○○、甲○均有妨害風化
    之前科紀錄，被告乙○○則有詐欺之前科紀錄，有本院被告前
    案紀錄表可參，素行皆難稱良好，智識程度為分別為五專畢
    業、高中畢業、高中畢業、家庭經濟狀況及犯罪之分工、動
    機、目的等一切情狀，分別量處如主文第2至4項所示之刑，
    並均諭知易科罰金之折算標準，以示警惕。
  ㈡沒收：
  １按供犯罪所用、犯罪預備之物或犯罪所生之物，屬於犯罪行
    為人者，得沒收之。但有特別規定者，依其規定；前2項之
    沒收，於全部或一部不能沒收或不宜執行沒收時，追徵其價
    額；犯罪所得，屬於犯罪行為人者，沒收之；宣告前2條之
    沒收或追徵，有過苛之虞、欠缺刑法上之重要性、犯罪所得
    價值低微，或為維持受宣告人生活條件之必要者，得不宣告
    或酌減之，刑法第38條第2、4項、第38條之1第1項前段、第
    38條之2第2項分別有明文規定。
　２查員警於106年3月14日查獲犯罪事實一所示犯行時，固有扣
    得潤滑液1桶、潤滑液2瓶、保險套429個及潤滑凝膠15條（
    參偵7636卷第24頁），然依被告甲○所述，其中僅有潤滑液1
    桶、潤滑液2瓶及保險套10個為其所屬應召站所有，且應該
    算其所有之物，其餘物品則為上開地點1至3樓應召站所有（
    參偵7636卷第146頁），而被告甲○上開所述物品係供A女及
    陳韻芳於為男客進行性交易服務時所用，為供本案犯罪所用
    之物，應依刑法第38條第2項規定宣告沒收。
　３而陳韻芳從事性交易所得之2,300元，業經員警依社會秩序維
    護法沒入（參偵7636卷第24頁），無須再予沒收。扣案由A
    女從事性交易所得之3,300元，其中1,000元應為A女與林瑋
    信為性交行為另行加價，應歸A女所有，其餘2,300元中之80
    0元亦為A女應得之報酬（參偵7636卷第39頁背面），被告丙○○可從中獲取300元之利益，剩餘之1,200元則應係由被告乙○○取得，分別為其等之犯罪所得，應依刑法第38條之1第1項
    規定沒收之。
　４另被告乙○○、丙○○及甲○所使用之行動電話，依卷附LINE對話
    記錄翻拍照片，固可認係供渠等聯繫為容留性交易相關犯行
    之用，皆屬供犯罪所用之物，本得依刑法第38條第2項宣告
    沒收，且因未扣案，於全部或一部不能沒收或不宜執行沒收
    時，並依同條第4項規定追徵其價額。然因行動電話及SIM卡
    為市面上容易取得之物，單獨存在亦不具刑法上之非難性，
    倘予追徵，除另使刑事執行程序開啟之外，對於被告乙○○、
    丙○○及甲○犯罪行為之不法、罪責評價並無影響，對於沒收
    制度所欲達成或附隨之社會防衛亦無任何助益，對之諭知沒
    收或追徵價額，實欠缺刑法上重要性，是本院認無就之為沒
    收或追徵之必要，爰依刑法第38條之2第2項之規定，均不予
    宣告沒收。
乙、無罪部分：
壹、公訴意旨略以：被告丁○○（綽號蘇董，LINE暱稱「經銷商蘇
    」）與同案被告乙○○、丙○○、甲○、蘇長俊（丁○○之姪子）
    及其餘姓名年籍不詳之成年人，共同基於意圖使成年女子與
    他人性交、猥褻而媒介、容留以營利之犯意聯絡，自106年3
    月12日起，利用由不詳之人轉租自同案被告陳勇男向茱麗城
    市旅店所承租位於臺北市○○區○○路00號4、5樓之房間作為性
    交易場所，由不詳之成年人利用通訊軟體LINE向不特定人以
    一對一傳送媒介性交易訊息之方式，招攬顧客從事性交易，
    丁○○為應召站負責人，雇請同案被告甲○擔任現場負責人（
    即俗稱之「馬伕」），同案被告丙○○負責招募應召小姐，為
    應召小姐安排顧客，且將接送顧客之地點通知甲○，同案被
    告乙○○則負責支付上開性交易場所之房租，並以通訊軟體LI
    NE將進行性交易之房間號碼及房門電子鎖密碼傳送予甲○使
    用之門號0000000000號行動電話，再由同案被告甲○接送顧
    客至上開性交易場所與應召小姐進行性交易。同案被告蘇長
    俊亦於106年3月初，以經紀人之身分介紹李書涵加入為應召
    小姐而從事性交易，而共同為如犯罪事實欄一、所示之行為
    ，因認被告丁○○所為係犯刑法第231條第1項前段之圖利容留
    、媒介女子猥褻或性交罪嫌。
貳、按犯罪事實應依證據認定之，無證據不得認定犯罪事實；不
    能證明被告犯罪者，應諭知無罪之判決，刑事訴訟法第154
    條第2項及第301條第1項，分別定有明文。次按認定不利於
    被告之事實，需依積極證據，苟積極證據不足為不利於被告
    事實之認定時，即應為有利於被告之認定，更不必有何有利
    之證據；又事實之認定應憑證據，如未能發現相當證據，或
    證據不足以證明，自不能以推測或擬制之方法，以為裁判基
    礎；此所謂認定犯罪事實之積極證據，係指適合於被告犯罪
    事實之認定之積極證據而言，雖不以直接證據為限，間接證
    據亦包括在內；然而無論直接或間接證據，其為訴訟上之證
    明，須於通常一般之人均不致有所懷疑，而得確信其為真實
    之程度者，始得據為有罪之認定，倘其證明尚未達到此一程
    度，而有合理之懷疑存在時，致使無從形成有罪之確信，根
    據「罪證有疑、利於被告」之證據法則，即不得遽為不利被
    告之認定（最高法院40年台上字第86號及76年台上字第4986
    號判決意旨可資參照）。再刑事訴訟法第156條第2項規定：
    被告或共犯之自白，不得作為有罪判決之唯一證據，仍應調
    查其他必要之證據，以察其是否與事實相符。其立法旨意在
    防範被告或共犯之自白與真實不符，故對自白在證據上之價
    值加以限制，明定須藉補強證據以擔保其真實性。共犯所為
    不利於己之陳述，固得採為其他共犯犯罪之證據，然為保障
    其他共犯之利益，該共犯所為不利於己之陳述，除須無瑕疵
    可指外，且仍應調查其他必要之證據，以察其是否與事實相
    符，不得專憑該項陳述作為其他共犯犯罪事實之認定，亦即
    尚須其他補強證據予以佐證，不可籠統為同一之觀察（最高
    法院109年度台上字第2562號判決意旨參照）。
參、公訴意旨認被告丁○○涉犯上開罪嫌，無非係以共犯甲○於警
    詢、偵訊時之供述及起訴書證據清單及待證事實欄所載證據
    為論據。訊據上訴人即被告丁○○堅決否認有何圖利容留、媒
    介女子猥褻或性交犯行，辯稱：伊並沒有參與本件應召站之
    經營，亦非該應召站之負責人等語。經查：
一、證人即同案被告甲○於警詢時雖供稱：我擔任應召站現場負
    責人每月薪資為35,000元左右，是綽號「蘇董」丁○○支付。
    每月5日會親自交給我。我是負責帶客人至應召地址與應召
    女子性交易，是丁○○介紹我來的等語（參偵7636卷第9頁）
    ，另於106年3月15日偵查中證稱：應召站沒有名稱，老闆是
    丁○○等語（參偵7636卷第145頁背面、148頁背面），然其於
    106年5月17日偵訊時則改稱：我在內勤檢察官訊問時，說應
    召站的老闆是丁○○是不正確的，因為我沒看過老闆，丁○○是
    我之前的老闆，我之前也是從事應召站，但這次會從事應召
    站，都是丙○○跟我聯絡等語（參偵7636卷第180頁背面），
    於原審審理時亦改證稱：我參與本案與丁○○沒有關係等語（
    參原審卷二第85、93頁），是證人甲○上開所證先後不一，
    顯有瑕疵，是否與事實相符，已非無疑。
二、被告丁○○於偵查中雖供稱：我認識黃瀅臻，黃瀅臻是美容師
    等語（參偵9899卷第87頁），然黃瀅臻曾於104年11月25日
    起，在「巴黎盛情商行SPA會館」從事按摩工作，為警查獲
    ，被告丁○○於該案供稱：黃瀅臻是在店內從事半套性交易服
    務之小姐等情，有臺灣臺北地方檢察署檢察官105年度偵字
    第6449、6538、6539、6540、9479、10269號起訴書可憑（
    參9899卷第100至112頁），是尚難以被告丁○○自承認識證人
    黃瀅臻，即認被告丁○○確有參與本案犯行。此外，起訴書證
    據清單及待證事實欄所載之其他證據，均無法證明被告丁○○
    有參與本件犯行。是本件除共犯甲○前後不一，存有瑕疵之
    自白外，另無其他證據足以佐證被告丁○○確有起訴書所載犯
    行，揆諸前揭說明，自難單憑共犯甲○之自白，為被告丁○○
    犯罪之唯一論據。
三、綜上所述，本件檢察官所提出之上開證據或所指出之證明方
    法，經本院審酌後認仍不足證明被告丁○○有何與同案被告丙○○、乙○○、甲○等共同經營上開應召站之犯意聯絡及行為分
    擔，揆諸首揭說明，因認不能證明被告丁○○犯罪，自應為被
    告丁○○無罪之諭知，以昭審慎。
四、原審未察，誤為被告丁○○有罪之判決，自有未洽。被告丁○○
    執此指摘原判決此部分不當，提起上訴，為有理由，自應由
    本院將原判決此部分撤銷改判，諭知被告丁○○無罪之判決。
據上論斷，應依刑事訴訟法第369條第1項前段、第364條、第299
條第1項前段、第301條第1項，判決如主文。
本案經檢察官陳映蓁提起公訴，檢察官陳孟黎到庭執行職務。
中　　華　　民　　國　　109 　年　　7 　　月　　13　　日
                  刑事第十三庭  審判長法　官  王國棟
                                      法　官  曹馨方
                                      法　官  許永煌
以上正本證明與原本無異。
被告丁○○不得上訴。
檢察官及被告乙○○、丙○○、甲○如不服本判決，應於收受送達後2
0日內向本院提出上訴書狀，其未敘述上訴之理由者並得於提起
上訴後20日內向本院補提理由書（均須按他造當事人之人數附繕
本）「切勿逕送上級法院」。
                                      書記官  郭侑靜
中　　華　　民　　國　　109 　年　　7 　　月　　15　　日
附錄：本案論罪科刑法條全文
中華民國刑法第231條
（圖利使人為性交或猥褻罪）
意圖使男女與他人為性交或猥褻之行為，而引誘、容留或媒介以
營利者，處 5 年以下有期徒刑，得併科 10 萬元以下罰金。以
詐術犯之者，亦同。
公務員包庇他人犯前項之罪者，依前項之規定加重其刑至二分之
一。